【裁判字號】    89,易,27
【裁判日期】    890121
【裁判案由】    竊盜
【裁判全文】
臺灣花蓮地方法院刑事判決                        八十九年度易字第二七號
    公  訴  人  臺灣花蓮地方法院檢察署檢察官
    被      告  丁○○
右列被告因竊盜案件，經檢察官聲請簡易判決處刑（八十八年度偵字第二六三一號）
，但本院認不宜以簡易判決處刑，並判決如左︰
    主  文
丁○○竊盜，處拘役伍拾玖日。緩刑貳年。扣案鑰匙壹支沒收。
    事  實
一、丁○○意圖為自己不法之所有，於民國八十八年七月六日上午十時三十分許，在
    花蓮縣花蓮港第二、三號碼頭，持其所有之錀匙一支，下手竊取鄭阿金（起訴書
    誤為丙○○）所有停置該處之車號ＲＨＦ七七二號機車乙部（於八十八年二月二
    十一日晚間二十二時許，在花蓮市○○街四十五巷十二號前遭不詳姓名人士竊走
    ，置放於該處），得手後正騎駛欲離去時當場為警查獲，並扣得鑰匙一支。
二、案經內政部警政署花蓮港務警察所報請台灣花蓮地方法院檢察署檢察官偵查起訴
    。
    理  由
一、右揭事實，已據被告丁○○坦承有於前開時地騎用車號ＲＨＦ七七二號機車為警
    查獲等情不諱，並經證人即被害人鄭阿金之子丙○○於警訊時陳述甚詳，復有贓
    物認領保管收據、車輛竊盜資料個別查詢報表─車輛認可資料、查獲經過報告各
    一份附卷，及鑰匙一支扣案可稽，事證明確。被告固辯稱伊並無竊盜故意，係因
    其汽車停放處遭阻擋，始將上開車輛遷移至他處，當時車上已插有鑰匙云云。惟
    查：花蓮港務警察所保安隊於八十八年六月十五日下午十六時許清查花蓮港區汽
    機車時，發現停於第二號碼頭之車號ＲＨＦ七七二號機車為失竊車輛，翌日發現
    該車藏於三號碼頭倉庫內，警員前往仔細勘查，確定該機車車上無鑰匙，且常使
    用，又於八十八年七月六日上午十時，發現車號ＲＨＦ七七二號機車又停於二號
    碼頭，警員甲○○即會同乙○○前往埋伏，並先趨前確定該機車上並無鑰匙，至
    見被告丁○○戴上安全帽發動機車往北騎約五十公尺，即往前盤查，經查獲被告
    並取下該機車鑰匙時，當場詢問被告機車鑰匙從何而來，被告答稱係家中帶來的
    等情，經證人甲○○、乙○○到庭結證屬實，並有渠等所製作之查獲經過報告一
    份可憑，而以前開二名證人與被告並無宿怨，要無誣陷之理，渠等證詞應可採信
  。足見被告前開所辯，應係事後卸責之詞，並不足採。被告犯行堪以認定。
二、核被告所為，係犯刑法第三百二十條第一項之竊盜罪。爰審酌被告並無前科，素
    行尚稱良好，因一時貪念致觸刑章，使用期間未久即遭警查獲，機車之價值不低
    ，及其智識程度、犯後態度等一切情狀，量處如主文所示。末查，被告前未曾受
    有期徒刑以上刑之宣告，此有台灣花蓮地方法院檢察署刑案資料查註紀錄表、本
    院被告全國前案紀錄表各一份在卷可稽，其因一時失慮，致為本件犯行，事後已
    有悔意，經此教訓應知所警惕而無再犯之虞，本院認對被告所處之刑以暫不執行
    為適當，爰併宣告緩刑貳年，以啟自新。扣案之機車鑰匙一支雖被告否認為其所
    有，但依前開證人甲○○、乙○○之證詞，應認係被告所有供犯罪所用之物，爰
    依法沒收之。
據上論斷，應依刑事訴訟法第二百九十九條第一項前段，刑法第三百二十條第一項、
第七十四條第一款、第三十八條第一項第二款，罰金罰鍰提高標準條例第一條前段，
判決如主文。
中      華      民      國    八  十  九    年    一    月    二十一    日
                              臺灣花蓮地方法院刑事庭
  法  官  楊  碧  惠
右正本證明與原本無異。
如對本判決不服，應於送達後十日內，向本院提出上訴狀。（應抄附繕本）告訴人或
被害人如對於本判決不服者，應具備理由請求檢察官上訴，其上訴期間之計算係以檢
察官收受判決正本之日期為準。
                                   法院書記官
中      華      民      國       八 十 九     年    一     月   二十四  日
附錄本判決論罪之法律條文：
刑法第三百二十條：
意圖為自己或第三人不法之所有，而竊取他人之動產者，為竊盜罪，處五年以下有期
徒刑、拘役或五百元以下罰金。
意圖為自己或第三人不法之利益，而竊佔他人之不動產者，依前項之規定處斷。
前二項之未遂犯罰之。


司法院資訊處製作；財團法人民間司法改革基金會備份。
